# 陈版企业合并形成营业外收入

提问人：sunzbshiye 时间：2017-01-05 10:45:26
碰到一个案例，境内公司收购境外公司，协商作价 55 亿，按照 55 亿支付对价。 同时该境内公司对境外公司的金矿进行评估，评估值为 600 亿，于是用公允价值计入合并报表。剔除递延所得税影响，确认 500 亿左右的营业外收入。
请问这样操作，是否违背准则？ 我表面上这样操作也没啥大的瑕疵，请陈版赐教，谢谢！

回答人：chenyiwei
1 、首先建议了解为何对价值 600 亿元的矿仅花 55 亿元就购得？建议核实真正的公允价值和收购成本分别是多少。特别关注是否存在关联方代付部分对价款的情况。 2 、但是，因为被收购的金矿属于“单一资产实体”，如《瑞华研究 2010 ～ 2016 汇编》之“问题3-2-1 （收购“单一资产实体”是否构成业务合并）”所述，“涉及“单一资产实体”的收购时，对于其中核心资产的收购，不构成一项业务合并。该项收购交易中不应存在独立于可辨认资产而单独存在的商誉。取得控制权时支付的对价在扣除其他可辨认资产的公允价值后，剩余金额全部应归属于该项特定的可辨认资产，如房地产开发项目或矿业权等，并随着该项特定可辨认资产经济利益的逐步消耗而转入损益。”因此，此次收购也不会导致确认营业外收入。

提问人：sunzbshiye 时间：2017-01-06 10:45:18
谢谢陈版指点。
我能不能理解为，假设这一切都合理，忽略其他资产和负债，由于不产生营业外收入，此项资产的入账价值为 55 亿？

回答人：chenyiwei
是。收购方合并报表层面对该矿的价值为 55 亿元。